# 关于回购价格不公允是否为股份支付

提问人：amandahou 时间：2023-03-10 16:41:29
请教陈版，母公司将子公司5%的股权低价（非公允价值）转让给一个子公司的高管（不参与重大决策），约定只享受分红权。如该高管离职或者想要出售股份，只能以原价卖还给母公司。这种情况属于股份支付吗？还是仅仅是适用应付职工薪酬？

回答人：chenyiwei
该情形下，该高管不能享有或承担标的股权的公允价值变动的收益或损失，只是享受分红权，故属于职工薪酬准则规范的利润分享计划，不属于股份支付。所收到的股权转让款确认为负债，后续离职出售股份时转销该项负债。母公司对该子公司的持股比例不变，在合并报表中不确认少数股权。